# 问个小白问题，当存在少数股东损益时的年末未分配利润计算

提问人：singley 时间：2013-04-01 15:54:46
回复 hanyin 的帖子
额，给我的底稿里是要做利润分配表的。。那假如要做利润分配表，其 未分配利润是反映的是什么呢？

回答人：chenyiwei
未分配利润项目，只反映归属母公司股东的净利润的形成、分配和累计情况，不含少数股东损益和对少数股东的分配。